---
title: Los retrasos amentan conforme avanza el día
author: ''
date: '2026-09-17'
slug: los-retrasos-amentan-conforme-avanza-el-d-a
categories: []
tags: []
---

```{r setup, include=FALSE}
library(dplyr)
library(ggplot2)
library(nycflights13)
```

## ¿Existe un patrón durante el día?

Para responderlo calculamos el retraso promedio de salida según la hora
programada del vuelo.

```{r, echo= FALSE}
delay_hour <- flights |>
  filter(!is.na(dep_delay)) |>
  group_by(hour) |>
  summarise(
    retraso_promedio = mean(dep_delay),
    vuelos = n(),
    .groups = "drop"
  )
```

```{r, echo= FALSE}
ggplot(delay_hour, aes(hour, retraso_promedio)) +
  geom_line() +
  geom_point() +
  labs(
    title = "Los retrasos tienden a aumentar durante el día",
    x = "Hora programada de salida",
    y = "Retraso promedio (min)"
  ) +
  theme_minimal()
```

## Interpretación

El retraso promedio tiende a aumentar conforme avanza el día.

Esto es consistente con la posibilidad de que retrasos anteriores se acumulen
durante la operación, aunque el patrón observado no demuestra por sí mismo
una relación causal.



